vi: Loại đầu nối của cổng vào kích hoạt: TRS 3,5 mm; TRS 6,35 mm (1/4 inch); TS 6,35 mm (1/4 inch); Nhiều chân DB-25 (D-Sub); Nhiều chân độc quyền; RCA; XLR; Khác
lt-LT: Paleidiklio įvesties jungties tipas: 3,5 mm TRS; 6,35 mm (1/4 colio) TRS; 6,35 mm (1/4 colio) TS; DB-25 (D-Sub) kelių kontaktų; Nuosavybinė kelių kontaktų jungtis; RCA; XLR; Kita
ro-RO: Tip de conector de intrare pentru declanșator: 3,5 mm TRS; 6,35 mm (1/4 inchi) TRS; 6,35 mm (1/4 inchi) TS; DB-25 (D-Sub) multipin; Multipin proprietar; RCA; XLR; Altele
fr: Type de connecteur d'entrée de déclenchement: TRS 3,5 mm; TRS 6,35 mm (1/4 po); TS 6,35 mm (1/4 po); DB-25 (D-Sub) multibroche; Multibroche propriétaire; RCA; XLR; Autre
el: Τύπος συνδέσμου εισόδου ενεργοποίησης: 3,5 mm TRS; 6,35 mm (1/4 ίντσας) TRS; 6,35 mm (1/4 ίντσας) TS; DB-25 (D-Sub) πολλαπλών ακίδων; Ιδιόκτητο πολλαπλών ακίδων; RCA; XLR; Άλλο
zh-TW: 觸發輸入連接器類型: 3.5 mm TRS; 6.35 mm (1/4 吋) TRS; 6.35 mm (1/4 吋) TS; DB-25 (D-Sub) 多針; 專有多針; RCA; XLR; 其他
ru: Тип разъема входа триггера: TRS 3,5 мм; TRS 6,35 мм (1/4 дюйма); TS 6,35 мм (1/4 дюйма); Многоконтактный DB-25 (D-Sub); Фирменный многоконтактный; RCA; XLR; Другое
es: Tipo de conector de entrada del activador: TRS de 3,5 mm; TRS de 6,35 mm (1/4 pulg.); TS de 6,35 mm (1/4 pulg.); Multipin DB-25 (D-Sub); Multipin patentado; RCA; XLR; Otro
sl-SI: Vrsta priključka za sprožilni vhod: 3,5 mm TRS; 6,35 mm (1/4-palčni) TRS; 6,35 mm (1/4-palčni) TS; DB-25 (D-Sub) večpolni; Lastniški večpolni; RCA; XLR; Drugo
hr-HR: Vrsta ulaznog priključka okidača: 3,5 mm TRS; 6,35 mm (1/4 inča) TRS; 6,35 mm (1/4 inča) TS; Višepinski DB-25 (D-Sub); Vlasnički višepinski priključak; RCA; XLR; Ostalo
tr: Tetik giriş bağlantı tipi: 3,5 mm TRS; 6,35 mm (1/4 inç) TRS; 6,35 mm (1/4 inç) TS; DB-25 (D-Sub) çoklu pimli; Özel çoklu pimli; RCA; XLR; Diğer
de: Anschlussart für den Trigger-Eingang: 3,5-mm-TRS; 6,35 mm (1/4-Zoll) TRS; 6,35 mm (1/4-Zoll) TS; DB-25 (D-Sub) multipolig; Proprietär multipolig; Cinch; XLR; Sonstige
pl: Typ złącza wejścia triggera: 3,5 mm TRS; 6,35 mm (1/4 cala) TRS; 6,35 mm (1/4 cala) TS; Wielostykowe DB-25 (D-Sub); Zastrzeżone wielostykowe; RCA; XLR; Inne
nl: Triggerinput connectortype: 3,5 mm TRS; 6,35 mm (1/4 inch) TRS; 6,35 mm (1/4 inch) TS; DB-25 (D-Sub) multipin; Eigen multipin; RCA; XLR; Overig
zh-CN: 触发输入连接器类型: 3.5 毫米 TRS; 6.35 毫米（1/4 英寸）TRS; 6.35 毫米（1/4 英寸）TS; DB-25 (D-Sub) 多引脚; 专有多引脚; RCA; XLR; 其他
hu: Trigger-bemeneti csatlakozó típusa: 3,5 mm-es TRS; 6,35 mm-es (1/4 colos) TRS; 6,35 mm-es (1/4 colos) TS; DB-25 (D-Sub) többpólusú; Saját/védett többpólusú; RCA; XLR; Egyéb
nb: Type input-kontakt for trigger: 3,5 mm TRS; 6,35 mm (1/4-tommers) TRS; 6,35 mm (1/4-tommers) TS; DB-25 (D-Sub) flerpolet; Proprietær flerpolet; RCA; XLR; Annet
pt-PT: Tipo de conector de entrada para trigger: TRS de 3,5 mm; TRS de 6,35 mm (1/4 pol.); TS de 6,35 mm (1/4 pol.); DB-25 (D-Sub) multipinos; Multipinos proprietário; RCA; XLR; Outro
th: ประเภทขั้วต่ออินพุตทริกเกอร์: TRS 3.5 มม.; TRS 6.35 มม. (1/4 นิ้ว); TS 6.35 มม. (1/4 นิ้ว); มัลติพิน DB-25 (D-Sub); มัลติพินเฉพาะ; RCA; XLR; อื่นๆ
sv: Typ av kontakt för triggeringång: 3,5 mm TRS; 6,35 mm (1/4-tums) TRS; 6,35 mm (1/4-tums) TS; Flerstifts DB-25 (D-Sub); Proprietär flerstiftskontakt; RCA; XLR; Övrigt
ja: トリガー入力コネクタータイプ: 3.5 mm TRS; 6.35 mm (1/4 インチ) TRS; 6.35 mm (1/4 インチ) TS; DB-25 (D-Sub) マルチピン; 専用マルチピン; RCA; XLR; その他
cs: Typ konektoru spouštěcího vstupu: 3,5mm TRS; 6,35mm (1/4") TRS; 6,35mm (1/4") TS; Vícekolíkový DB-25 (D-Sub); Proprietární vícekolíkový; RCA; XLR; Jiné
pt-BR: Tipo de conector de entrada do acionador: TRS de 3,5 mm; TRS de 6,35 mm (1/4 pol.); TS de 6,35 mm (1/4 pol.); Multipinos DB-25 (D-Sub); Multipinos proprietário; RCA; XLR; Outro
ko: 트리거 입력 커넥터 유형: 3.5mm TRS; 6.35mm(1/4인치) TRS; 6.35mm(1/4인치) TS; DB-25(D-Sub) 멀티핀; 독점 멀티핀; RCA; XLR; 기타
it: Tipo di connettore di input trigger: TRS da 3,5 mm; TRS da 6,35 mm (1/4"); TS da 6,35 mm (1/4"); Multi-pin DB-25 (D-Sub); Multi-pin proprietario; RCA; XLR; Altro
en: Trigger input connector type: 3.5 mm TRS; 6.35 mm (1/4-inch) TRS; 6.35 mm (1/4-inch) TS; DB-25 (D-Sub) multipin; Proprietary multipin; RCA; XLR; Other
sk-SK: Typ vstupného konektora spúšťača: 3,5 mm TRS; 6,35 mm (1/4 palca) TRS; 6,35 mm (1/4 palca) TS; DB-25 (D-Sub) viacpinový; Proprietárny viacpinový; RCA; XLR; Iné
bg-BG: Тип конектор за вход на спусък: 3,5 мм TRS; 6,35 мм (1/4-инчов) TRS; 6,35 мм (1/4-инчов) TS; DB-25 (D-Sub) многопинов; Специфичен многопинов; RCA; XLR; Друго
da: Stiktype for triggerinput: 3,5 mm TRS; 6,35 mm (1/4-tommer) TRS; 6,35 mm (1/4-tommer) TS; DB-25 (D-Sub) multipin; Navnebeskyttet multipin; RCA; XLR; Andet
fi: Triggerin syötön liittimen tyyppi: 3,5 mm:n TRS; 6,35 mm:n (1/4 tuuman) TRS; 6,35 mm:n (1/4 tuuman) TS; DB-25 (D-Sub) -moninapaliitin; Valmistajakohtainen moninapaliitin; RCA; XLR; Muu